# 请教陈版主：子公司变更为共同经营相关问题

提问人：咖啡 审计员 时间：2021-01-07 14:33:04
请教陈版主：
P公司拥有全资子公司A公司，现A公司引入投资者B。
P公司与投资者B想要通过对A公司增资扩股以形成合营安排，该合营安排为共同经营，各自按出资比例确认持有的共同经营资产，各自按出资比例承担共同经营债务。
请问陈版主，P公司从成本法→共同经营过程中（假设符合共同经营），是否可以理解为已经形成跨界，可以类似于处置部分股权丧失控制权从而产生投资收益？相关的会计处理应该怎么做呢？

回答人：chenyiwei
个人理解，在从子公司变为共同经营的过程中，由于共同经营的特征是“合营方享有该安排相关资产且承担该安排相关负债”，因此对于原属于合并报表范围，在变为共同经营后，不论是“单独所持有的资产”，还是“按其份额确认共同持有的资产”，都没有发生过变化，因此对这部分资产和负债不应确认处置损益。也就是事实上没有重新计量原有净资产的损益。

提问人：zoujiecpa 时间：2021-01-12 10:58:00
请教陈老师：其他条件不变，如果不是共同经营而是联营呢？可以确认损益吗？

回答人：chenyiwei
如果不是变为共同经营，而是变为合营企业或者联营企业，则是可以确认视同处置损益的。